İletişim

ademayar09@gmail.com

aayar94.github.io

LinkedIn/ademayar94

+90 542 482 0583

Hakkımda

2022 yılında Düzce Üniversitesi Elektrik - Elektronik Mühendisliği bölümünden mezun oldum. 1 yıldır mobil uygulama geliştirme yeteneklerim üzerine çalışıyorum. Github profilimde geliştirdiğim açık kaynak kodlu projelere göz atabilirsiniz. Boş vakitlerimde yabancı dillerdeki projelerin Türkçe'ye çevirilmesine yada açık kaynaklı farklı projelere destek olmaya harcıyorum.

Eğitim

Düzce Üniversitesi

2017-2022

Elektrik - Elektronik Mühendisliği

Tez: Ağ Üzerinden Online olarak çalışan Akıllı ev otomasyonu & Mobil Uygulaması(Rasberry Pi)

Deneyim

Atak Mühendislik

14/06/2023 - 08/2023

Atak Mühendislik' te proje yönetimi, takibi, planlaması kısmında görev aldım. Geçici olarak katıldığım bu görevde, deprem bölgesindeki binalar için çelik malzeme üretimin planlanması kısmında rol aldım.

Fogo Software

07/2023 - 10/2023

Fogo Software' de bir yemek sipariş uygulaması için geliştirmeler yapılmıştır. Jetpack Compose ile yemek sipariş uygulaması geliştirlmiştir.

Yetenekler

Kotlin

Jetpack Navigation,

Jetpack Viewmodel,

Jetpack Room, Jetpack Paging,

Jetpack Livedata,

Databinding, Kotlin Multi Platform

MVVM/MVP

Play Store uygulama yayımlama

Async Programlama (Coroutines)

Rest API calls (Retrofit)

Android Ui(XML/Jetpack Compose)

Version Control (Git)

Firebase

Google Maps API

Aglie/Scrum Metotları

Dependency Injection(Dagger/Hilt)

Image loading (Glide/Coil)

Livedata/Flow

Kişisel Projeler

Aquatick - Günlük sıvı alımı hatırlatıcı (Geliştirme Aşamasında)

Bu uygulamayı gün içerisinde, özellikle de kış aylarında daha az su içenlere, su içmeyi hatırlatmak için geliştirilmiştir. Daha önceki projelerden farklı olarak, Firebase de kullanıcı tutmayı, kullanıcılara push notification ve unit testing konularında gelişmeyi hedeflemektedir. Tech Stack: -MVVM-Room-Kotlin-Jetpack Compose-Navigation-Hilt

-Firebase Auth-Push Notification-Unit Testing

Source Code: https://github.com/AAyar94/Aquatick

Bu uygulama gün içerisinde alınan kalori miktarını günlük olarak,

Calory Tracker

tutmayı Karbonhidrat, Protein ve yağ olarak detaylandırılmış bir şekilde takip edebilmek için geliştirilmiştir.

-Firebase Auth-Push Notification-Unit Testing Source Code: https://github.com/AAyar94/CaloryTracker

Tech Stack: -MVVM-Room-Kotlin-Jetpack Compose-Navigation-Hilt

bilgiler içermektedir. Proje Ocak 2024 itibariyle 9 dil

Bu proje Valorant video oyununu oynayanlar için oyun hakkında

ValorGuide & Stats

desteklemektedir. Proje geliştirilirken ExoPlayer ile video stream kazanımı elde edilmiştir. Google Play Store'da yayımlanmıştır. Tech Stack: -MVVM-Room-Kotlin-ExoPlayer-Navigation-Hilt-Retrofit

Source Code: https://github.com/AAyar94/Valorguide_And_Stats

Bu projede Data Binding kütüphanesi kullanılarak View Binding ile arasındaki farklar üzerine çalışılmıştır. Shared Preferences yerine

geliştirilmiştir.

Food recipes

DataStore kullanılarak yine aradaki farklar üzerine çalışılmıştır. Tech Stack: -MVVM-Room-Kotlin-Navigation-Hilt-Coil-DataStore

Notlar (Kotlin Multi Platform)

Kotlin'in sunduğu paylaşılan mantık modülü ve Jetpack Compose ile hem Android hem IOS platformu için bir uygulama

Source Code: https://github.com/AAyar94/Food_Recipes

Tech Stack: -MVVM-SQLDelight-Kotlin-Jetpack Compose-Navigation-

geliştirilmiştir. Yüksek çözünürlüklü duvar kağıtları indirmenize ve

Source Code: https://github.com/AAyar94/NotesKMM

Settowally

Hilt-Swift-Cacaopods

Bu proje önce Java ile geliştirilmiş, daha sonra Kotlin ile tekrar yazılmıştır. Bu projede farklı ekran boyunları için farklı UI lar

cihaza duvar kağıdı ayarlamak için çözüm üretir. Google Play Store'da yayımlanmıştır.

Tech Stack: -MVVM-Room-Kotlin-Navigation-Hilt-Glide

Source Code: https://github.com/AAyar94/SettoWally_Kotlin